【裁判字號】    98,訴,60
【裁判日期】    980216
【裁判案由】    違反毒品危害防制條例
【裁判全文】
臺灣彰化地方法院刑事判決                98年度訴字第60號
公  訴  人  臺灣彰化地方法院檢察署檢察官
被      告  甲○○
                    （現於臺灣彰化監獄執行中）
上列被告因違反毒品危害防制條例案件，經檢察官提起公訴（97
年度毒偵字第4342號），本院以簡式審判程序判決如下：
    主    文
甲○○施用第一級毒品，累犯，處有期徒刑捌月；扣案含有第一
級毒品海洛因殘渣之塑膠袋壹個沒收銷燬之；扣案針筒壹支沒收
之。
    犯罪事實
一、甲○○前於民國82年間因違反肅清煙毒條例案件，分別經
    本院及臺灣高等法院臺中分院以82年度訴字第15號、82年度
    上訴字第3999號判決判處有期徒刑3年5月、8年確定，並經
    臺灣高等法院臺中分院以83年度聲字第975號裁定應執行有
    期徒刑10年5月確定，後於87年1月8日假釋付保護管束，後
    因撤銷假釋應執行殘刑有期徒刑5年7月16日；另於88年間因
    施用毒品案件，經依法院裁定送入觀察勒戒處所觀察勒戒後
    ，經評定認有繼續施用毒品傾向，再依法院裁定送入戒治處
    所施以強制戒治，停止戒治後於89年1月15日保護管束期滿
    戒治完畢，並由臺灣彰化地方法院檢察署檢察官以89年度戒
    毒偵字第112號為不起訴處分確定；經執行前開殘刑後，於
    93年11月26日縮短刑期執行完畢。96年間因施用毒品案件
    ，經依法院裁定送入觀察勒戒處所觀察勒戒後，經評定認有
    繼續施用毒品傾向，再依法院裁定送入戒治處所施以強制戒
    治，於97年5月14日戒治完畢，並由臺灣彰化地方法院檢察
    署檢察官以97年度戒毒偵字第137、138號為不起訴處分確定
    。96年間因恐嚇取財等案件，經臺灣高等法院臺中分院以
    96年度上易字第110號判決判處有期徒刑4月、4月，應執行
    有期徒刑7月確定，後並經該院以97年度聲減字第36號裁定
    減刑並定應執行刑為有期徒刑3月15日確定；另因詐欺案件
    ，經本院以95年度彰簡字第1005號判決判處有拘役40日確定
    ，後經本院以96年度聲減字第844號裁定減刑為拘役20日確
    定，與前開案件接續執行後，於97年3月9日縮刑期滿執行完
    畢。詎猶不知悔改，竟基於施用第一級毒品之犯意，於97年
    11月6日上午10時許，在其位於彰化縣鹿港鎮人和巷44號住
    處內，以將第一級毒品海洛因摻水再以注射針筒注射身體血
    管之方式，施用第一級毒品海洛因1次。嗣於97年11月6日下
    午2時50分許，在上開住處為警持搜索票搜索，並當場扣得
    其所有供己施用含有第一級毒品海洛因殘渣之塑膠袋1個，
    及其所有供給施用第一級毒品海洛因所用之針筒1支，經警
    採其尿液送驗結果，呈現海洛因代謝物之嗎啡陽性反應，而
    查悉上情。
二、案經彰化縣警察局和美分局報告臺灣彰化地方法院檢察署檢
    察官偵查起訴。
    理  由
一、本件被告甲○○所犯係死刑、無期徒刑、最輕本刑為3年以
    上有期徒刑以外之罪，其於準備程序中就被訴事實為有罪之
    陳述，經告知被告簡式審判程序之旨，並聽取公訴人及被告
    之意見後，本院合議庭認為適宜而裁定由受命法官獨任進行
    簡式審判程序，合先敘明。
二、訊據被告甲○○對於上揭犯罪事實坦承不諱，且被告於上揭
    時地為警查獲後，經警採集其尿液送驗結果，確呈現海洛因
    代謝物之可待因、嗎啡陽性反應，此有詮昕科技股份有限公
    司出具之濫用藥物尿液檢驗報告及彰化縣警察局和美分局委
    託檢驗尿液代號與真實姓名對照認證單各1份在卷可稽。又
    扣案之塑膠袋1個經檢驗含有第一級毒品海洛因成份，亦有
    行政院衛生署草屯療養院鑑定書1份附卷可憑。此外，復有
    本院核發之搜索票、搜索扣押筆錄、扣押物品目錄表、扣押
    物品清單、現場照片及扣案之塑膠袋1個、針筒1支可資佐證
    ，足認被告自白與事實相符，堪可採信。又被告前於82年
    間因違反肅清煙毒條例案件，分別經本院及臺灣高等法院臺
    中分院以82年度訴字第15號、82年度上訴字第3999號判決判
    處有期徒刑3年5月、8年確定，並經臺灣高等法院臺中分院
    以83年度聲字第975號裁定應執行有期徒刑10年5月確定，後
    於87年1月8日假釋付保護管束，後因撤銷假釋應執行殘刑有
    期徒刑5年7月16日；另於88年間因施用毒品案件，經依法院
    裁定送入觀察勒戒處所觀察勒戒後，經評定認有繼續施用毒
    品傾向，再依法院裁定送入戒治處所施以強制戒治，停止戒
    治後於89年1月15日保護管束期滿戒治完畢，並由臺灣彰化
    地方法院檢察署檢察官以89年度戒毒偵字第112號為不起訴
    處分確定；經執行前開殘刑後，於93年11月26日縮短刑期執
    行完畢。96年間因施用毒品案件，經依法院裁定送入觀察
    勒戒處所觀察勒戒後，經評定認有繼續施用毒品傾向，再依
    法院裁定送入戒治處所施以強制戒治，於97年5月14日戒治
    完畢，並由臺灣彰化地方法院檢察署檢察官以97年度戒毒偵
    字第137、138號為不起訴處分確定。96年間因恐嚇取財等
    案件，經臺灣高等法院臺中分院以96年度上易字第110號判
    決判處有期徒刑4月、4月，應執行有期徒刑7月確定，後並
    經該院以97年度聲減字第36號裁定減刑並定應執行刑為有期
    徒刑3月15日確定；另因詐欺案件，經本院以95年度彰簡字
    第1005號判決判處有拘役40日確定，後經本院以96年度聲減
    字第844號裁定減刑為拘役20日確定，與前開案件接續執行
    後，於97年3月9日縮刑期滿執行完畢等節，有臺灣高等法院
    被告前案紀錄表1份在卷可憑。綜上所述，本案事證明確，
    被告犯行堪以認定。
三、核被告所為，係犯毒品危害防制條例第10條第1項之施用第
    一級毒品罪。被告施用第一級毒品前持有第一級毒品之低度
    行為，應為其施用之高度行為所吸收，不另論罪。查，被告
    於96年間因恐嚇取財等案件，經臺灣高等法院臺中分院以96
    年度上易字第110號判決判處有期徒刑4月、4月，應執行有
    期徒刑7月確定，後並經該院以97年度聲減字第36號裁定減
    刑並定應執行刑為有期徒刑3月15日確定；另因詐欺案件，
    經本院以95年度彰簡字第1005號判決判處有拘役40日確定，
    後經本院以96年度聲減字第844號裁定減刑為拘役20日確定
    ，與前開案件接續執行後，於97年3月9日縮刑期滿執行完畢
    ，有臺灣高等法院被告前案紀錄表1份在卷可稽，其於受有
    期徒刑執行完畢後5年以內，再故意犯本件有期徒刑以上之
    罪，為累犯，應依法加重其刑。爰審酌被告前曾因施用毒品
    案件接受觀察勒戒及強制戒治處分，並曾因施用毒品案件，
    多次經法院判處罪刑確定，竟無視於毒品對於自身健康之戕
    害及國家對於杜絕毒品犯罪之禁令，猶施用毒品不輟，再為
    本案犯行；被告吸毒係戕害自己身心之行為及被告犯罪後尚
    能坦承犯行之態度等一切情狀，量處如主文所示之刑。又扣
    案之含有海洛因殘渣之塑膠袋1個顯與殘留之第一級毒品海
    洛因難以完全分離，亦應依毒品危害防制條例第18條第1項
    前段之規定，連同殘留之微量海洛因一併予以宣告沒收銷燬
    之。另扣案之注射針筒1支則係被告所有供犯罪所用之物，
    業據被告於審理中供明在卷，應依刑法第38條第1項第2款規
    定，予以宣告沒收如主文所示。
據上論斷，應依刑事訴訟法第273條之1第1項、第299條第1項前
段，毒品危害防制條例第10條第1項、第18條第1項前段，刑法第
11條前段、第47條第1項、第38條第1項第2款，判決如主文。
本案經檢察官張聖傳到庭執行職務。
中    華    民    國    98    年    2     月    16    日
                  刑事第五庭    法  官  蔡家瑜
以上正本證明與原本無異。
如不服本判決應於收受判決後10日內向本院提出上訴書狀，並應
敘述具體理由；其未敘述上訴理由者，應於上訴期間屆滿後20日
內向本院補提理由書（均須按他造當事人之人數附繕本）「切勿
逕送上級法院」。
中    華    民    國    98    年    2     月    16    日
                                書記官  陳秀鳳
附錄論罪科刑法條：
毒品危害防制條例第十條第一項：
施用第一級毒品者，處六個月以上五年以下有期徒刑。


司法院資訊處製作；財團法人民間司法改革基金會備份。
